# 请教陈版：“六税两费”税收优惠下账务处理

提问人：19931022 时间：2022-07-04 17:04:27
请教陈版：
背景：根据国家税务总局关于进一步实施小微企业“六税两费”减免政策有关征管问题的公告（国家税务总局公告 2022 年第 3 号）以及关于进一步实施小微企业“六税两费”减免政策的公告（财政部 税务总局公告 2022 年第 10 号）文件，本公司 2022 年 1 月 1 日至 6 月 30 日期间，纳税人依据 2021 年办理 2020 年度汇算清缴的结果确定属于小型微利企业并申报享受“六税两费”减免优惠。
享受该优惠后，本应该按照减免后的应按税额计提各项税费，但本公司 6 月份之前按减免前应纳税额进行申报并全额缴纳，截至 2022 年 6 月 30 日，尚未申报退税。
请问：是否需要按照减免后的应纳税额冲减已计提的各项税费，已缴纳的税费是否需要按照预缴税款进行重分类

回答人：chenyiwei
建议尽快与主管税务机关沟通确认前期舵角税费的退还事宜。如果预计很可能获得退还的，则将前期多缴的税费确认为一项资产（如其他流动资产），并冲减“六税两费”相关政策发布当月的“税金及附加”。